臺灣臺南地方法院刑事判決　　　　　　　 94年度易字第445號
公　訴　人　臺灣臺南地方法院檢察署檢察官
被　　　告　戊○○　男　24歲.
上列被告因竊盜案件，經檢察官提起公訴（94年度營偵字第449
號）及移送併辦（94年度營偵字第677號），被告於準備程序中
就被訴事實為有罪之陳述，經裁定進行簡式審判程序，茲判決如
下：
    主  文
戊○○結夥三人以上竊盜，累犯，處有期徒刑壹年陸月。
    事  實
一、戊○○前於民國（以下同）92年間，因竊盜罪，經本院判處
    有期徒刑八月確定，於93年9月9日執行完畢，猶不知悔改，
    復基於意圖為自己不法之所有之概括犯意，連續為下列竊盜
    行為：
  (一)94年3月6日凌晨4時許，持客觀上可供為兇器使用之一字型
    螺絲起子一把（已丟棄，未扣案），在臺南縣白河鎮○○路
    63 號前，依序撬開車號8R-335（庚○○所有）、086- QX（
    丙○○所有）、8R-286（甲○○所有）等大貨車車門（毀損
    部分均未據告訴），竊取庚○○、丙○○及甲○○所有置於
    車內之無線電發報機各一台及庚○○所有之聯結車回數票25
    張。
  (二)94年3月8日23時59分許，在臺南縣東山鄉○○○路118號旁
    ，見辛○○所有之車號583-GV大貨車未上鎖，有機可乘，以
    徒手打開車門後，竊取辛○○所有置於車內之無線電發報機
    一台。
  (三)94年3月21日上午9時45分許，在臺南縣白河鎮河東里5-30號
    前，持客觀上可供兇器使用之一字型螺絲起子一把（已丟棄
    、未扣案），撬開車號575-GV大貨車車門，竊取壬○○所有
    置於車內之聯結車回數票2張，硬幣20元。得手後，再乘壬○○不在，未關門之際，侵入壬○○上開開住處客廳內（侵
    入住居部分未據告訴），竊取壬○○所有之聯結車回數票47
    張。
  (四)丁○○見台南縣白河鎮○○里○○段218、219地號工地無人
    看守，有機可乘，乃向戊○○、癸○○及乙○○提議行竊，
    丁○○、戊○○、癸○○及乙○○四人遂共同基於意圖為自
    己不法所有之犯意聯絡，結夥於民國94年3月20日下午3時30
    分許，由丁○○以行動電話雇請不知情之吊車業者鍾奇呈，
    並指揮前往上開工地後，再由戊○○指揮以拖吊車上之吊桿
    竊取工地內己○○所有之鐵板二大塊（共重4.4公噸），再
    坐上鍾奇呈駕駛之拖吊車，跟隨乙○○、癸○○共乘之自小
    客車前往臺南縣白河鎮庄內里客庄內84-4號「萬億商行」，
    出售予不知情之張馬笑，得款新台幣（以下同）25,800元，
    除給付鍾奇呈4,000元之拖吊費用外，餘款由四人朋分花用
    。
  (五)戊○○、癸○○出於意圖為自己不法之所有之共同犯意聯絡
    ，共同於94年3月21日下午2時許，由戊○○雇請不知情之吊
    車業者張高田，與癸○○前往上開工地內再度以上開方法竊
    取己○○所有之鐵板一大塊（共重1公噸）置放於張高田之
    拖吊車上。得手後，正欲離去時，為警當場查獲。
二、案經台南縣警察局白河分局報請臺灣臺南地方法院檢察署檢
    察官偵查後起訴及移送併辦。
    理  由
一、前開事實，業據被告戊○○坦承不諱，核與共同被告丁○○
    、癸○○、乙○○供述及被害人己○○、壬○○、庚○○、
    丙○○、甲○○、辛○○指訴失竊情節相符，並經證人鍾奇
    呈、張高田、張馬笑、沈美玲證述屬實，且有失竊報告及贓
    物領據、監視畫面翻拍照片附卷可證。事證明確，被告犯行
    洵堪認定。
二、按一字型螺絲起子，質地堅硬、且甚為尖銳，為足以殺傷人
    生命、身體之器械，顯為具有危險性之兇器。被告持以行竊
    ，所為如事實欄一、(一)所示犯行，係犯刑法第321條第1項第
    3款攜帶兇器竊盜罪。被告竊取竊取庚○○、丙○○及甲○○所有置於車內之無線電發報機各一台及庚○○所有之聯結
    車回數票25張，其上開三竊盜行為，時間緊接，所犯罪名相
    同，顯係出於概括之犯意為之，為連續犯，依刑法第五十六
    條之規定以一罪論。
三、被告所為如事實欄一、(二)所示犯行，係犯刑法第320條第1項
    之普通竊盜罪。
四、被告持客觀上可供兇器使用之一字型螺絲起子行竊，所為如
    事實欄一、(三)所示犯行，係犯刑法第321條第1項第3款攜帶
    兇器竊盜罪。
五、被告結夥丁○○、癸○○及乙○○等四人行竊，所為如事實
    欄一、(四)所示犯行，係犯刑法第321條第1項第4款之結夥三
    人以上竊盜罪。被告利用不知情之吊車業者鍾奇呈行竊，為
    間接正犯。被告與丁○○、癸○○及乙○○等四人間有犯意
    之聯絡，行為之分擔，均為共同正犯。
六、被告所為如事實欄一、(五)所示犯行，係犯刑法第320條第1項
    之普通竊盜罪。被告利用不知情之張高田行竊，為間接正犯
    。被告與癸○○間有犯意之聯絡，行為之分擔，均為共同正
    犯。
七、被告所為上開五次竊盜犯行，均時間緊接，所犯罪名相同，
    顯係出於概括之犯意為之，為連續犯，爰依刑法第五十六條
    之規定論以結夥三人以上竊盜一罪，並加重其刑。
八、被告有如事實欄所示之前科，有臺灣高等法院被告前案紀錄
    表在卷可稽。其於有期徒刑執行完畢後五年以內，再犯本案
    有期徒刑以上之罪，為累犯，應遞加重其刑。
九、爰審酌被告犯罪之動機、目的、手段，犯罪時所受之刺激及
    其品性、生活狀況、智識程度、犯罪所生之損害，及犯罪後
    態度等一切情狀，量處如主文所示之刑，藉資懲儆。
十、被告持以行竊之一字型螺絲起子，因未扣案，據被告供稱業
    已丟棄不存，為免執行困難，爰不另諭知沒收。
十一、共同被告丁○○、癸○○及乙○○俟其等到案後，另行審
      結。
十二、移送併辦部分，與起訴部分具有連續犯裁判上一罪關係，
      自為起訴效力所及，本院自得併予審究。
據上論結，應依刑事訴訟法第273條之1第1項、第299條第1項前
段，刑法第28條、第56條、第321條第1項第4款、第47條，罰金
罰鍰提高標準條例第1條前段，判決如主文。
本案經檢察官陳本良到庭執行職務。
中　　華　　民　　國　　94　　年　　7 　　月　　12　　日
　　　　　　　　　刑事第五庭    法　官　林英志
以上正本證明與原本無異
如不服本判決應於送達後10日內向本院提出上訴狀
　　　　　　　　　　　　　　　　書記官　陳麗雅
中　　華　　民　　國　　94　　年　　7 　　月　　12　　日
附錄本案論罪科刑法條全文
中華民國刑法第321條
犯竊盜罪而有左列情形之一者，處 6 月以上、 5 年以下有期徒
刑：
一  於夜間侵入住宅或有人居住之建築物、船艦或隱匿其內而犯
    之者。
二  毀越門扇、牆垣或其他安全設備而犯之者。
三  攜帶兇器而犯之者。
四  結夥三人以上而犯之者。
五  乘火災、水災或其他災害之際而犯之者。
六  在車站或埠頭而犯之者。
前項之未遂犯罰之。
